臺灣臺南地方法院刑事判決　　　　　　　 96年度訴字第564號
公　訴　人　臺灣臺南地方法院檢察署檢察官
被　　　告　乙○○
　　　　　　　　　　（
上列被告因違反毒品危害防制條例案件，經檢察官提起公訴（96
年度毒偵字第888號），及於審判期日以言詞追加起訴（96年度
訴字第1308號），被告於本院準備程序進行中，就被訴事實均為
有罪之陳述，經本院合議庭裁定由受命法官獨任進行簡式審判程
序，判決如下：
    主  文
乙○○施用第一級毒品，累犯，處有期徒刑壹年貳月，減為有期
徒刑柒月，扣案注射針筒壹支沒收；又施用第一級毒品，累犯，
處有期徒刑壹年貳月，減為有期徒刑柒月，扣案之海洛因壹小包
（淨重零點壹貳公克）沒收銷燬之。應執行有期徒刑壹年壹月。
扣案之注射針筒壹支沒收，海洛因壹小包（淨重零點壹貳公克）
沒收銷燬之。
    事實及理由
一、本件係經被告乙○○於準備程序為有罪之表示，而經本院合
    議庭裁定由受命法官獨任以簡式審判程序加以審理，依刑事
    訴訟法第273條之2、第159條第2項之規定，不適用傳聞法則
    有關限制證據能力之相關規定；並得依同法第310條之2準用
    第454條之規定製作略式判決書（僅記載「證據名稱」），
    合先敘明。
二、犯罪事實：乙○○前因施用第一級毒品海洛因案件，經依法
    院裁定執行觀察、勒戒後，認無繼續施用毒品之傾向，由臺
    灣臺南地方法院檢察署檢察官於民國92年12月11日以92年度
    毒偵字第1853號為不起訴處分確定；復因施用第一、二級毒
    品案件，經本院以94年度訴字第172號判處有期徒刑1年確定
    ，再與被告另犯竊盜罪所處之有期徒刑9月，合併定應執行
    刑1年9月，甫於95年9月21日因縮短刑期假釋出監，96年1月
    13日假釋期滿，視為執行完畢。詎乙○○仍未戒除毒癮，於
    前開案件執行完畢5年內，復分別基於施用第一級毒品海洛
    因之犯意，分別於附表所列時、地，以將海洛因加食鹽水後
    置於針筒內注射手臂之方式，施用海洛因2次；先於(一)96年2
    月11日在其臺南縣左鎮鄉內庄村83號住處查獲乙○○並扣得
    其所有供施用海洛因所用之注射針筒1支，且員警獲其同意
    後採取之尿液送驗結果，呈可待因及嗎啡陽性反應；再於(二)
    96年3月6日晚間10時許，員警經乙○○同意在其上開住處實
    施搜索，扣得乙○○持有之海洛因1包，並獲其同意為其採
    尿後送驗，結果呈嗎啡陽性反應而次第查獲上情。案經臺南
    縣警察局玉井分局及臺南縣警察局新化分局報告臺灣臺南地
    方法院檢察署檢察官偵查起訴。
三、證據名稱：
  （一）被告乙○○於警詢、偵訊及本院之自白。
  （二）卷附臺南縣警察局新化分局及玉井分局查處毒品尿液檢
        體對照名冊各1份；扣押物品目錄表2份（注射針筒1支
        、海洛因1包）；法務部調查局96年3月30日調科壹字第
        09623029270號鑑定書1份；長榮大學96年3月19日、96
        年3月28日確認報告各1份。
  （三）卷附本院94年度訴字172號刑事判決書、臺灣臺南地方
        法院檢察署檢察官92年度毒偵字第1853號不起訴處分書
        及臺灣高等法院被告前案紀錄表各1份。
  （四）扣案之注射針筒1支及海洛因1包（淨重0.12公克）。
四、按施用毒品行為，大多具有成癮性，故毒品危害防制條例之
    施用第一級或第二級毒品罪，依該條例之立法意旨，原即預
    定其有反覆施用第一級或第二級毒品之性質，得認屬集合犯
    而為包括之一罪。然所謂集合犯，係指數犯罪構成要件中，
    本即預定有數個同種類之行為將反覆實行，雖其特質為行為
    含有反覆實行複數行為而評價為包括一罪，但並非其所有反
    覆實行之行為，皆一律認為包括一罪，仍須從行為人之主觀
    犯意，自始係基於概括性，行為之時、空上具有密切關係，
    且依社會通念，認屬包括之一罪為合理適當者，始足當之，
    苟行為人主觀上，非出於一個決意，客觀上各行為間，又無
    密切接近關係，依一般社會通念，認不應評價為一罪方合於
    刑罰公平原則時，自不能悉數率皆論以一罪，此有最高法院
    96年度台上字第3095號判決意旨可資參照。本件被告乙○○
    2次遭查獲施用毒品犯行，時間相隔並非密接，尚難認符合
    前述集合犯之概念，應論以數罪。檢察官原以被告附表編號
    1所示之施用毒品犯行，與其所犯如附表編號2所示之施用毒
    品罪有集合犯之實質上一罪關係，於96年5月22日以丙○瑞
    讓96年度毒偵1311字第39151號函請求併案審理（96年度毒
    偵字第1311號），嗣經公訴檢察官於96年9月26日就前開聲
    請併案審理部分，當庭以言詞追加起訴，本院就此追加部分
    自得一併審理，附此敘明。
五、扣案之注射針筒1支為被告所有供其於附表編號1所載時、地
    施用第一級毒品海洛因所用之物，已據被告供認在卷（見本
    院卷第96頁），應於附表編號1所犯罪名項下，依刑法第38
    條第1項第2款之規定宣告沒收；扣案之海洛因1包，其包裝
    袋有海洛因附著於上，可認該海洛因與該包裝袋無法分離，
    與扣案之第一級毒品海洛因1包（驗餘淨重0.12公克），均
    應於附表編號2所犯罪名項下，依毒品危害防制條例第18 條
    第1項前段規定，諭知沒收並銷燬之。
六、本件被告乙○○所犯附表所示各罪，其行為時間均在96年4
    月24日以前，所犯罪名宣告刑在有期徒刑1年6月以下，合於
    中華民國96年罪犯減刑條例第2條第1項第3款之規定，應減
    其宣告刑2分之1，並合併定其應執行刑。
七、依刑事訴訟法第299條第1項前段、第273條之1第1項、第310
    條之2、第454條第1項，毒品危害防制條例第10條第1項、第
    18條第1項前段，刑法第11條前段、第47條、第51條第5款、
    第38條第1項第2款，中華民國96年罪犯減刑條例第2條第1項
    第3款、第7條，判決如主文。
八、如不服本判決，應於判決送達後10日內，向本院提出上訴書
    狀。
本案經檢察官甲○○到庭執行職務。
中　　華　　民　　國　　96　　年　　10　　月　　11　　日
           　     刑事第十三庭  法　官  莊玉熙
以上正本證明與原本無異。
如不服本判決應於收受本判決後10日內向本院提出上訴書狀，並
應敘述具體理由。如未敘述上訴理由者，應於上訴期間屆滿後20
日內向本院補提理由書狀（均須按他造當事人之人數附繕本）「
切勿逕送上級法院」。
      　　　　　　  　　　　　  書記官　余富誠
中　　華　　民　　國　　96　　年　　9 　　月　　28　　日
附錄本件論罪科刑法條：
毒品危害防制條例第10條
施用第一級毒品者，處6月以上5年以下有期徒刑。
  附表：
┌──┬───────────┬───────┬───────┐
│編號│    犯罪事實          │所犯罪名及法條│　宣 告 刑    │
│    │  （時間：民國）      │              │              │
├──┼───────────┼───────┼───────┤
│1   │96年2月11日上午11時許 │毒品危害防制條│處有期徒刑壹年│
│    │，在乙○○臺南縣左鎮鄉│例第10條第1項 │貳月，減為有期│
│    │內庄村83號住處，施用第│施用第一級毒品│徒刑柒月。    │
│    │一級毒品海洛因1次。   │罪。          │              │
├──┼───────────┼───────┼───────┤
│2   │96年3月4日晚間9時，在 │毒品危害防制條│處有期徒刑壹年│
│    │乙○○臺南縣左鎮鄉內庄│例第10條第1項 │貳月，減為有期│
│    │村83號住處房間內，施用│施用第一級毒品│徒刑柒月。    │
│    │第一級毒品海洛因1次。 │罪。          │              │
└──┴───────────┴───────┴───────┘
